【裁判字號】    97,財管,228
【裁判日期】    980120
【裁判案由】    指定遺產管理人
【裁判全文】
臺灣高雄地方法院民事裁定             97年度財管字第228號
聲  請  人  台灣土地銀行股份有限公司
法定代理人  乙○○
非訟代理人  丙○○
上聲請人聲請指定被繼承人甲○○之遺產管理人事件，本院裁定
如下：
  主  文
聲請駁回。
程序費用新臺幣壹仟元由聲請人負擔。
  理  由
一、本件聲請意旨略以：被繼承人黃雅伶生前於民國91年7 月19
    日向聲請人借款新臺幣（下同）163 萬元，期限為20年，即
    自91年7 月19日起至111 年7 月19日止，且提供其所有坐落
    高雄縣鳳山市○○路539 號5 樓房屋及其基地設定抵押權予
    聲請人作為借款之擔保，目前尚積欠163 萬元未清償，全部
    債務視為全部到期。查被繼承人甲○○於92年8 月8 日死亡
    ，惟其繼承人具狀聲明拋棄繼承權（見本院92年度繼字第12
    05號卷），是其繼承人有無不明，亦無親屬會議於1 個月內
    選定遺產管理人，為保障聲請人之權益，爰依法聲請本院為
    被繼承人指定遺產管理人等語。
二、按「繼承開始時，繼承人之有無不明者，由親屬會議於1 個
    月內選定遺產管理人，並將繼承開始及選定遺產管理人之事
    由，向法院報明」，「親屬會議依前條規定為報明後，法院
    應依公示催告程序，定6 個月以上之期限，公告繼承人，命
    其於期限內承認繼承。無親屬會議或親屬會議未於前條所定
    期限內選定遺產管理人者，利害關係人或檢察官，得聲請法
    院選任遺產管理人，並由法院依前項規定為公示催告」，民
    法第1177條、第1178條分別定有明文。
三、查聲請人主張之前揭事實，固據其提出住宅貸款契約、他項
    權利證明書、抵押權設定契約書、被繼承人之除戶謄本、戶
    籍謄本、繼承系統表、本院96年5 月7 日雄院隆家敦92繼12
    05字第22295 號函等件影本各1 份為證。惟查：被繼承人甲
    ○○之繼承人有父母王志堅、王尤秀敏，兄弟姐妹王俊仁、
    王佩芬、王瑞禪，祖母王郭賢，雖已前向本院聲明拋棄繼承
    ，並經本院92年度繼字第1205號准予備查在案，此業經本院
    依職權調閱上開卷宗核閱無誤，然查尚有外祖母尤陳錦惜未
    死亡，亦未向本院聲明拋棄繼承，有聲請人提出之尤陳錦惜
    戶籍謄本附卷可稽，是本件被繼承人尚有法定繼承人尤陳錦
    惜，非屬無人繼承或繼承人不明之情形，揆諸上開法律規定
    ，本件聲請人之聲請，經核於法不合，應予駁回。
四、依非訟事件法第21條第1項、第24條第1項，裁定如主文。
中    華    民    國    98    年    1     月    20    日
                  家事法庭  司法事務官  任士慧
上正本係照原本作成
如對本裁定抗告，須於裁定送達後10日之不變期間內，向本院提
出抗告狀，並繳納抗告費新臺幣1,000元。
中    華    民    國    98    年    1     月    20    日
                            書  記 官    蔡金臻


司法院資訊處製作；財團法人民間司法改革基金會備份。
